【裁判字號】    97,監,81
【裁判日期】    970930
【裁判案由】    選定禁治產人監護人
【裁判全文】
臺灣士林地方法院民事裁定
聲  請  人  甲○○
代  理  人  謝清傑律師
            林忠義律師
聲請人聲請選定禁治產人陳金隆之監護人事件，本院裁定如下：
    主    文
選定甲○○（男，民國○○年○○月○○日生，身分證統一編號：Ｚ000
000000號）為禁治產人陳金隆（男，民國○ 年○○月○○日生，身分
證統一編號：Ｚ000000000號）之監護人。
聲請程序費用新臺幣壹仟元由聲請人負擔。
    理    由
一、本件聲請意旨略以：緣聲請人甲○○之父陳金隆（男，民國
    ○ 年○○月○○日生，身分證統一編號：Ｚ000000000號）前經鈞
    院於96年8 月29日以96年度禁字第101 號裁定宣告為禁治產
    人，並依法由聲請人之母陳寶鳳擔任監護人。惟禁治產人陳
    金隆之監護人陳寶鳳已於96年9 月19日死亡，禁治產人目前
    並無民法第1111條第1 項規定之法定監護人，嗣經鈞院以97
    年度家聲字第52號指定甲○○、陳義明、陳義堂、陳義家、
    陳義正為禁治產人之親屬會議成員，經親屬會議開會，出席
    成員一致認為由聲請人擔任禁治產人之監護人最為妥適，為
    此爰依民法第1111條第2 項規定，建請鈞院參酌親屬會議之
    意見，選定聲請人甲○○為禁治產人陳金隆之監護人等語。
二、按禁治產人之監護人，依下列順序定之：一配偶。二父母。
    三與禁治產人同居之祖父母。四家長。五後死之父或母以遺
    囑指定之人。不能依前項規定定其監護人時，由法院徵求親
    屬會議之意見選定之。民法第1111條定有明文。
三、經查，聲請人主張其父陳金隆前經本院以96年度禁字第101
    號裁定宣告為禁治產人，惟禁治產人之原法定監護人即配偶
    陳寶鳳已於96年9 月19日死亡，而禁治產人陳金隆現無民法
    第1111條第1 項所定之法定監護人，有卷附之戶籍謄本可佐
    ，是本件應有另行選定監護人之必要，合先敘明。又本院業
    以97年度家聲字第52號選定甲○○、陳義明、陳義堂、陳義
    家、陳義正等人為禁治產人之親屬會議成員，並經上述親屬
    會議成員於97年7 月8 日開會決議，同意向法院建議由聲請
    人甲○○擔任禁治產人之監護人等情，亦經聲請人提出本院
    97年度家聲字第52號民事裁定、親屬會議記錄等件為證，並
    經本院依職權調閱96年度禁字第101 號、97年度家聲字第52
    號民事卷宗查核無誤，堪信聲請人之主張為真正。是本件禁
    治產人既無民法第1111條第1 項所定之法定監護人，而其親
    屬會議成員已開會決議由聲請人甲○○擔任禁治產人之監護
    人，故本院參酌上述親屬會議之意見，認選定聲請人甲○○
    為禁治產人陳金隆之監護人為適當，爰裁定如主文所示。
三、依非訟事件法第21條第1 項前段、第24條第1 項，裁定如主
    文。
中    華    民    國    97    年    9     月    30    日
                  家事法庭法  官  陳章榮
以上正本證明與原本無異。
如對本裁定抗告，應於裁定送達後10日內，向本院提出抗告狀。
中    華    民    國    97    年    9     月    30    日
                          書記官  張竣閔


司法院資訊處製作；財團法人民間司法改革基金會備份。
